臺灣彰化地方法院民事判決　　　　　　　　95年度親字第57號
原　　　告　甲○○
　　　　　　　　　　　　號
被　　　告　丙○○
　　　　　　　　　　　　1樓
被　告　兼　乙○○
法定代理人　　　　　　　1樓
上列當事人間否認婚生子女事件，於民國96年03月14日言詞辯論
終結，本院判決如下：
    主      文
確認被告丙○○（女，民國○○年○○月○○日生，身分證統一編號：
Ｚ000000000）並非被告乙○○自原告甲○○受胎所生之婚生子女
。
訴訟費用新台幣參仟元由被告等共同負擔。
    事實及理由
一、原告主張：原告與被告乙○○於民國（下同）87年05月17日
    結婚，惟被告乙○○於婚後在89年01月間即離家出走，並與
    訴外人彭駿傑同居，嗣原告與被告乙○○於91年03月28日協
    議離婚，離婚前均未同居在一起，被告乙○○於離婚前之91
    年03月08日產下被告丙○○，而原告於與被告乙○○協議離
    婚時，尚不知被告乙○○生育被告丙○○之事實，迄95年03
    月28日始知悉上情，惟被告乙○○懷孕被告丙○○當時，被
    告乙○○已離開原告之住處，而與訴外人彭駿傑同居，依此
    事實推斷，被告丙○○並非原告與被告乙○○所生之婚生子
    女，乃依民法第1063條第 2項規定，提起否認婚生子女之訴
    。並聲明：
    如主文所示。
二、被告乙○○陳述：同意原告之請求，對原告主張之事實及理
    由均無意見。被告丙○○確非被告乙○○與原告所生之子女
    ，而係被告乙○○在離家出走期間與訴外人彭駿傑所生。並
    聲明：請依法判決。
三、得心證之理由：
  (一)本件原告主張其與被告乙○○於87年05月17日結婚，惟被告
    乙○○於婚後在89年01月間即離家出走，並與訴外人彭駿傑
    同居，嗣原告與被告乙○○於91年03月28日協議離婚，離婚
    前均未同居在一起，被告乙○○於離婚前之91年03月08日產
    下被告丙○○，而原告於與被告乙○○協議離婚時，尚不知
    被告乙○○生育被告丙○○之事實，迄95年03月28日始知悉
    上情等事實，業據原告提出戶籍謄本二件及出生證明書影本
    一件為證，並為被告乙○○所不爭執，又據彰化基督教醫院
    就原告與被告丙○○進行血緣關係鑑定之結果，係認『根據
    D8S1179、D7S820、D16S539、D5S818、FGA等DNA位點之分析
    結果，可以排除甲○○與丙○○之親子關係。』，有原告所
    提彰化基督教醫院中華民國96年02月09日案件編號第000000
    00號之親子鑑定報告一件在卷可稽，足證被告丙○○與原告
    間並無血緣關係存在，堪認原告之主張為真實。
  (二)按從子女出生日回溯第一百八十一日起至第三百零二日止為
    受胎期間，民法第1062條第 1項著有明文。又妻之受胎，係
    在婚姻關係存續中者，推定其所生子女為婚生子女，如夫妻
    之一方能證明妻非自夫受胎者，得於知悉子女出生之日起，
    一年內提起否認之訴，民法第1063條第1項、第2項定有明文
    。查本件被告乙○○受胎生下被告丙○○，其受胎期間既係
    在原告與被告乙○○婚姻關係存續中，則依法自應推定被告
    丙○○為原告與被告乙○○之婚生子女，惟被告丙○○並非
    被告乙○○自原告受胎所生，已如前所述，從而，原告於知
    悉被告丙○○出生之日即95年03月28日起一年內之95年11月
    27日提起本件訴訟，於法洵屬有據，應予准許。
四、訴訟費用負擔之依據：民事訴訟法第78條、第85條第 1項前
    段、第87條第1項。
中　　華　　民　　國　　96　　年　　3 　　月　　23　　日
                        家事法庭法  官  邱月嬌
以上正本係照原本作成。
如對本判決上訴須於判決送達後20日內向本院提出上訴狀（須附
繕本）。
中　　華　　民　　國　　96　　年　　3 　　月　　23　　日
                            　　書記官　陳昌哲
